# 是否需要合并报表

提问人：ceilinyu 时间：2013-05-22 09:30:13
回复 yahmm 的帖子
是否需要合并报表或者是否用成本法或权益法核算关键是A是否拥有相关权利，而不是A是否行使相关权利，因此，从你的叙述中无法做出判断是否合并报表及核算方法。

回答人：chenyiwei
比较赞同此观点。

提问人：yahmm 时间：2013-05-22 09:15:37
A公司与两个国外自然人在国外成立了合资B公司，A占40%，不能控制B公司，今年A公司收购另外 2 自然人股份，收购后A占70%，境外自然人分别为15%，因A公司未派员参与公司经营，也未派出财务人员，对B不能控制。 1 、这样的情况是否需要合并报表？ 2 、如果不用合并报表，A公司的长投是成本法还是权益法 3 、这种情况下是否算是非统一控制下企业合并？ 4 、收购该境外自然人股份时是否需要对B公司审计评估 A公司为境内上市公司。B公司资产总额占现A公司合并报表资产总额1%

回答人：chenyiwei
回复 yahmm 的帖子
1 、从你说的情况，尚不足以判断对B公司是否具有控制权，需要取得更进一步的资料才能分析。
2 、如果认为该B公司的财务、经营政策被另两个境外股东实质控制，则虽然持有 70 ％股权，但仍可能连重大影响都不具备，这时能否按权益法核算也有疑问。 3 、如果A凭借所持有的 70 ％股权可以控制B公司的，则属于通过分步购买交易实现的非同一控制下企业合并，反之不是企业合并。 4 、如果A为国有控股企业，按规定应需要评估；如果是民营控股上市公司，按上市规则本身规定是无需评估的，但还是建议以交易日为基准日进行评估，以方便进行合并报表或者权益法核算中被购买方资产价值的调整处理。